# 请教陈版：公司取得实际控制人及其他股东转入款项的现金流列报问题

提问人：xuehaiwuya0326 时间：2018-06-11 16:35:04
请教陈版： 公司处于筹建期，当期取得实际控制人及其他股东转入的非投资款（金额较大）的现金流是列入“收到其他与经营活动有关的现金”还是“收到其他与筹资活动有关的现金”？ 个人认为：因公司处于筹建期，若列示于经营活动，是否与筹建期无实际经营收入相互矛盾？故应列示于“收到其他与筹资活动有关的现金” 烦请陈版解惑，谢谢！！！

回答人：chenyiwei
基本赞同你的理解。

提问人：xuehaiwuya0326 时间：2018-06-12 15:22:31
陈版： 还想咨询您一个问题，购买固定资产支付的进项税的现金流应列示于“支付的各项税费”还是“购建固定资产、无形资产和其他长期资产支付的现金”中？ 个人认为应当列示于“支付的各项税费”中，但看了论坛里的讨论，也有多人认为应记入“购建固定资产、无形资产和其他长期资产支付的现金”。 您的观点呢？

回答人：chenyiwei
购建固定资产、无形资产和其他长期资产支付的现金。因为这是一整笔现金支付的，无法拆分。而且类比销售收现和采购付现，也都没有将其中支付进项税额或收取销项税额的现金流单列出来。